臺灣臺中地方法院交通事件裁定　　　　 96年度交聲字第147號
　原處分機關　交通部公路總局臺中市監理站
　異 議人 即
　受 處分 人　甲○○
上列受處分人因違反道路交通管理處罰條例案件，對於交通部公
路總局臺中市監理站民國九十六年二月二日所為之裁決（裁監稽
違字第裁六一─ＧＤ0000000號裁決書），聲明異議，本
院裁定如下：
    主  文
異議駁回。
    理  由
一、原處分機關略以：異議人即受處分人（下稱受處分人）甲○
    ○，其駕駛之車號ＪＪＫ─○七七號重型機車，於民國九十
    五年十二月十九日二十三時四十五分許，在臺中市○○路處
    ，因酒後駕車酒精濃度超過規定標準（每公升○‧四八毫克
    ）之違規事實，經臺中市警察局第一分局員警依法當場舉發
    ，受處分人於期限內到案提出申訴，該站遂於九十六年二月
    二日以裁監稽違字第裁六一─ＧＤ0000000號裁決書
    ，裁處受處分人違反道路交通管理處罰條例第三十五條第一
    項第一款之規定，處罰鍰新臺幣（下同）三萬元，並吊扣機
    車駕駛執照十二個月，逾期則依違反道路交通管理事件統一
    裁罰標準表及裁決書處罰主文裁處，於法並無不合等語。
二、本件受處分人甲○○異議意旨略以：於九十五年十二月十九
    日晚上十一時許，騎乘機車因載小姐未戴安全帽，在中華路
    、公園路轉彎處，遭臺中市警察局第一分局大誠派出所巡邏
    車攔下，以後座未戴安全帽違規為由，命聲請人坐上警車，
    隨其至派出所處罰，未料至所內，該警員未開「未戴安全帽
    」之舉發單，反而命聲請人吹酒測儀器，唯恐拒測遭六萬元
    處罰，只好按其指示受施測，第一次為○‧八七毫克，命再
    重測，第二次為○‧四八毫克，聲請人要求重測吹氣，遭其
    拒絕，隨即對聲請人舉發「酒後駕車」；按警員將聲請人攔
    截前，係自員林返中，受友之邀前往海鮮店，並無喝酒，警
    員以後載之人未戴安全帽違規，藉口要接受處罰（並未處分
    未戴安全帽），再以不精確之酒測儀器命聲請人接受施測，
    其方式顯有失當；當時命聲請人吹氣前，未歸零後再命受測
    ，若酒測儀器中有前次受測人殘留酒精，警員更應清除或歸
    零後，再命聲請人受測，否則，以不精確之酒測儀器做認定
    ，其標準已受質疑，豈容作對聲請人舉發「酒後駕車」之唯
    一標準；警員執行勤務應據實處理，如否，則人民權益毫無
    保障可言，聲請人向監理機關陳述事實，及聲請覆查，均未
    受置理，爰聲明異議云云。
三、按汽車（包括機器腳踏車）駕駛人，飲用酒類或其他類似物
    後，其吐氣所含酒精濃度超過每公升零點二五毫克，不得駕
    車；駕駛汽車經測試檢定酒精濃度超過標準，處汽車駕駛人
    罰鍰一萬五千元以上六萬元以下，並當場移置保管該汽車及
    吊扣駕駛執照一年，因而肇事致人受傷者，並吊扣駕駛執照
    二年。道路交通安全規則第一百十四條第二款、道路交通管
    理處罰條例第三十五條第一項第一款分別定有明文。
四、查本件受處分人甲○○，其駕駛之車號ＪＪＫ─○七七號重
    型機車，於上開時、地，因酒後駕車酒精濃度超過規定標準
    之違規，為臺中市警察局第一分局員警舉發之事實，有舉發
    違反道路交通管理事件通知單一份、酒精濃度測定值列印單
    、裁決書各一紙附卷可稽，惟受處分人以上開情詞置辯。經
    本院檢視卷附之資料：依據原舉發機關所提供，器號為○四
    一七四三Ｄ號、日期二○○六年一二月十九日二十三時四十
    九分之酒精濃度測定值列印單顯示，歸零值為每公升○‧○
    ○毫克，測定值為每公升○‧四八毫克，測定結果「不合格
    」，此有受處分人之親自簽名之酒精濃度測定值列印單在卷
    可證。再者，該「呼氣酒精測試器」規格為電化學式，型號
    ＳＤ─四○○ＰＡ、器號○四一七四三Ｄ，檢定日期為九十
    五年六月二十日，檢定有效期限為一年，亦有經濟部標準檢
    驗局之「呼氣酒精測試器檢定合格證書」在卷足憑。又舉發
    員警即證人楊明雄於九十六年三月五日在本院接受訊問時亦
    結證稱：「因為當時受處分人載一個小姐沒有戴安全帽，我
    們攔下後發現受處分人有酒味，所以請他回派出所做酒測」
    、「我們用另一台酒測器測試，顯示○‧四八」、「我們酒
    測器沒有歸零是沒有辦法測試的，他確實有喝酒，而且進派
    出所後要找人來關說，我有聞到酒味」、「第二台沒有故障
    ，有經過中央標準局定期檢驗」、「我們本身沒有辦法調整
    日期」等語。受處分人雖爭執酒測器未歸零、不精確云云，
    然受處分人第一次酒測值○‧八七之測試器（器號○二○一
    七二Ｄ），原舉發機關之員警業已因其日期有誤，認定有故
    障而不予採用。而第二次酒測值○‧四八之測試器（即器號
    ○四一七四三Ｄ），依前揭所述，業經檢驗合格，並於「歸
    零」後測試得測定值「不合格」，且經受處分人親自簽名於
    單上，更經本院依職權查閱屬實。是受處分人於九十五年十
    二月十九日接受酒測之酒精濃度測定值為每公升○‧四八毫
    克，確實有酒後駕車之違規事實，足堪認定。按警察為維持
    交通秩序，依法執行職務，立場應是客觀公正，且與受處分
    人素不相識，亦無宿怨，當無設詞誣攀之理，是其所為證言
    ，應屬真實可信。本院經查並無任何證據足資證明執勤警員
    有捏造事實、違法取締之情事，則執勤警員本其維護交通秩
    序、安全職責所為之舉發，自應受到合法、正確之推定。是
    受處分人確有前揭違規之情，堪以認定。從而，原處分機關
    依據道路交通管理處罰條例第三十五條與違反道路交通管理
    事件統一裁罰標準表，裁處受處分人罰鍰三萬元，並吊扣機
    車駕駛執照十二個月，逾期則依裁決書處罰主文規定裁處，
    並無不當。是本件聲明異議為無理由，應予駁回。
五、據上論斷，應依道路交通管理處罰條例第八十七條第二項、
    道路交通案件處理辦法第十九條之規定，裁定如主文。
中　　華　　民　　國　　96　　年　　3　　月　　14 　　日
                  臺灣臺中地方法院交通法庭
                                法　官  許金樹
以上正本證明與原本無異。
如不服本裁定，應於送達後五日內，向本院提出抗告狀。
中　　華　　民　　國　　96　　年　　3 　　月　　15　　日
                                書記官　王崑煜
